臺灣臺中地方法院刑事裁定
110年度聲字第4337號
聲  請  人  臺灣臺中地方檢察署檢察官
受  刑  人  楊浩瑋


                    （現於法務部矯正署臺中監獄臺中分監執行中）
上列聲請人因受刑人數罪併罰有二裁判以上，聲請定其應執行之
刑（110年度執聲字第2954號），本院裁定如下：
    主  文
楊浩瑋所犯如附表所示之罪及所處之刑，應執行有期徒刑壹年拾
壹月，如易科罰金，以新臺幣壹仟元折算壹日。
    理  由
一、聲請意旨略以：本件受刑人楊浩瑋因犯傷害、公共危險等罪
    ，先後經判決確定如附表所示之刑，應依刑法第53條、第51
    條第5款規定，定其應執行之刑，爰依刑事訴訟法第477條第
    1項聲請裁定等語。
二、按裁判確定前犯數罪者，併合處罰之；數罪併罰，有二裁判
    以上者，依刑法第51條之規定，定其應執行之刑；數罪併罰
    ，分別宣告其罪之刑，宣告多數有期徒刑者，於各刑中之最
    長期以上，各刑合併之刑期以下，定其刑期，但不得逾30年
    ，刑法第50條第1項前段、第53條、第51條第5款分別定有明
    文。又按法律上屬於自由裁量事項，尚非概無法律性之拘束
    ，在法律上有其外部界限及內部界限。前者法律之具體規定
    ，使法院得以具體選擇為適當裁判，此為自由裁量之外部界
    限。後者法院為自由裁量時，應考量法律之目的，法律秩序
    之理念所在，此為自由裁量之內部界限。法院為裁判時，二
    者均不得有所踰越。在數罪併罰而有二裁判以上，應定其應
    執行刑之案件，法院所為刑之酌定，固屬自由裁量事項，然
    對於法律之內、外部界限，仍均應受其拘束（最高法院91年
    度台非字第32號及92年度台非字第187號判決可供參考）。
三、經查：受刑人所犯如附表所示之罪，經本院、臺灣高雄地方
    法院、臺灣花蓮地方法院及臺灣屏東地方法院分別判處如附
    表所示之刑，且均經確定在案，有本院109年度易緝字第218
    號、109年度訴字第1407號、110年度中簡字第885號、第197
    0號、臺灣高雄地方法院110年度簡字第1578號、臺灣花蓮地
    方法院110年度簡字第63號、臺灣屏東地方法院110年度簡字
    第1252號刑事判決及臺灣高等法院被告前案紀錄表各1份在
    卷可稽。又受刑人所犯如附表編號1至編號9之罪，經臺灣屏
    東地方法院以110年度聲字第1593號裁定定其應執行刑為有
    期徒刑1年9月，是本院定其應執行刑，不得逾越刑法第51條
    第5款所定法律之外部界限，即不得重於附表編號1至編號10
    所示10罪之總和（有期徒刑2年8月）；亦應受內部界限之拘
    束，即不得重於附表編號1至編號9之執行刑（有期徒刑1年9
    月），加計附表編號10之宣告刑（有期徒刑3月）之總和（
    有期徒刑2年）。爰審酌受刑人所犯各罪之犯罪類型、行為
    態樣、手段、動機、侵害法益種類、責任非難程度及受刑人
    對本案之意見等情，定其應執行刑及諭知易科罰金之折算標
    準為如主文所示。
四、依刑事訴訟法第477條第1項，刑法第53條、第51條第5款、
    第41條第1項前段、第8項，裁定如主文。
中　　華　　民　　國　  111 　年　　1 　　月　　18　　日
                  刑事第十五庭  法　官  簡佩珺
以上正本證明與原本無異。
如不服本裁定，應於收受送達後5日內向本院提出抗告狀。（應
附繕本）
　　　　　　　　　　　　　　　　書記官　陳玲誼
中　　華　　民　　國　　111 　年　　1 　　月　　18　　日
附表：受刑人楊浩瑋定應執行刑案件一覽表
編號  1 2 3 罪名  傷害 公共危險 妨害公務 宣告刑  有期徒刑2月 有期徒刑5月 有期徒刑4月 犯罪日期  108/04/29 109/04/28 109/04/29 偵查(自訴)機關 年度案號  臺中地檢108年度偵字第27515號 臺中地檢109年度偵字第15152號 臺中地檢109年度偵字第15152號 最後事實審 法　　院 臺中地院 臺中地院 臺中地院  案　　號 109年度易緝字 第218號 109年度訴字 第1407號 109年度訴字 第1407號  判決日期 109/09/03 109/09/03 109/09/03 確定 判決 法院 臺中地院 臺中地院 臺中地院  案號 109年度易緝字 第218號 109年度訴字 第1407號 109年度訴字 第1407號  判　　決 確定日期 109/10/14 109/10/14 109/10/14 是否為得易科 罰金之案件  是 是 是 備註  臺中地檢109年度執字第15497號 臺中地檢109年度執字第15874號 臺中地檢109年度執字第15874號   編號1至9，經屏東地院以110年度聲字第1593號裁定定其應執行刑為有期徒刑1年9月。   
編號  4 5 6 罪名  竊盜 竊盜 竊盜 宣告刑  有期徒刑3月 有期徒刑2月 有期徒刑3月 犯罪日期  109/09/13 109/07/17 109/08/26 偵查(自訴)機關 年度案號  臺中地檢110年度偵字第3137號等 臺中地檢110年度偵字第3137號等 高雄地檢110年度偵緝字第279號 最後事實審 法　　院 臺中地院 臺中地院 高雄地院  案　　號 110年度中簡字 第885號 110年度中簡字 第885號 110年度簡字 第1578號  判決日期 110/05/31 110/05/31 110/06/04 確定 判決 法院 臺中地院 臺中地院 高雄地院  案號 110年度中簡字 第885號 110年度中簡字 第885號 110年度簡字 第1578號  判　　決 確定日期 110/06/29 110/06/29 110/07/15 是否為得易科 罰金之案件  是 是 是 備註  臺中地檢110年度執字第9178號 臺中地檢110年度執字第9178號 高雄地檢110年度執字第6175號   編號1至9，經屏東地院以110年度聲字第1593號裁定定其應執行刑為有期徒刑1年9月。   
編號  7 8 9 罪名  竊盜 竊盜 竊盜 宣告刑  有期徒刑3月 有期徒刑3月 有期徒刑4月 犯罪日期  109/09/17 109/10/01 109/10/01 偵查(自訴)機關 年度案號  花蓮地檢109年度偵字第5367號 屏東地檢109年度偵字第9265號等 屏東地檢109年度偵字第9265號等 最後事實審 法　　院 花蓮地院 屏東地院 屏東地院  案　　號 110年度簡字 第63號 110年度簡字 第1252號 110年度簡字 第1252號  判決日期 110/08/20 110/09/08 110/09/08 確定 判決 法院 花蓮地院 屏東地院 屏東地院  案號 110年度簡字 第63號 110年度簡字 第1252號 110年度簡字 第1252號  判　　決 確定日期 110/10/04 110/10/13 110/10/13 是否為得易科 罰金之案件  是 是 是 備註  花蓮地檢110年度執字第1371號 屏東地檢110年度執字第4913號 屏東地檢110年度執字第4913號   編號1至9，經屏東地院以110年度聲字第1593號裁定定其應執行刑為有期徒刑1年9月。   
編號  10   罪名  竊盜   宣告刑  有期徒刑3月   犯罪日期  109/09/26   偵查(自訴)機關 年度案號  臺中地檢110年度偵字第9838號   最後事實審 法　　院 臺中地院    案　　號 110年度中簡字 第1970號    判決日期 110/10/27   確定 判決 法院 臺中地院    案號 110年度中簡字 第1970號    判　　決 確定日期 110/11/23   是否為得易科 罰金之案件  是   備註  臺中地檢110年度執字第13727號